ACORDAO-COMPLETO-2374775

ACÓRDÃO DE RELAÇÃO

ACÓRDÃO DE RELAÇÃO 10320/2019 ATA 36/2019 - SEGUNDA CÂMARA

Acórdão 10320/2019-TCU-Segunda Câmara
	Os Ministros do Tribunal de Contas da União ACORDAM, por unanimidade, com fundamento nos arts. 1º, inciso V, e 39, inciso I, da Lei 8.443/1992, c/c os arts. 1º, inciso VIII, 143, inciso II, 259, inciso I, e 260, § 5º, do Regimento Interno/TCU e no art. 7º, inciso II, da Resolução/TCU 206/2007, em considerar prejudicada a apreciação do mérito dos atos de admissão de pessoal a seguir relacionados, por perda de objeto, tendo em vista o exaurimento dos seus efeitos financeiros antes do respectivo processamento por esta Corte, em razão do falecimento dos interessados ou do desligamento do cargo a que se refere o ato, de acordo com os pareceres emitidos nos autos:
1. Processo TC-Processo 028.912/2019-5 (ATOS DE ADMISSÃO) 
	1.1. Interessados: Adailton Joaquim de Farias (XXX.667.607-XX) ; Adeilza Martins Moreira (XXX.671.677-XX) ; Adilson Salgado (XXX.205.287-XX) ; Albertina Aparecida Lopes Rosa (XXX.730.977-XX) ; Alex Carlos Nazaretto (XXX.225.917-XX) ; Aline Costa da Silva (XXX.614.207-XX) ; Alzenir Oliveira de Lima (XXX.079.367-XX) ; Ana Cristina Ribeiro Fonseca (XXX.835.508-XX) ; Ana Lucia Santos Silva (XXX.926.357-XX) ; Ana Silvia Alves do Nascimento (XXX.299.097-XX) ; Andre Motta de Oliveira (XXX.209.727-XX) ; Andrea Cristina de Santana Santos (XXX.780.887-XX) ; Angelica Dias de Barros Cerqueira (XXX.798.297-XX) ; Antonio Reis Nakasato (XXX.917.127-XX) ; Florentina Cordeiro Medeiros da Mata (XXX.035.927-XX) ; Geisy Hellen Santana de Assis (XXX.102.077-XX) ; Giovana Xavier Bueno (XXX.627.047-XX) ; Marcia Correa Goncalves (XXX.971.167-XX) ; Rose de Fatima Alexandre da Silva (XXX.339.687-XX) ; Roseli Aparecida da Silva Rocha (XXX.079.567-XX) .
	1.2. Órgão/Entidade: Ministério da Saúde – MS.
	1.3. Relator: Ministro-Substituto Marcos Bemquerer Costa.
	1.4. Representante do Ministério Público: Procurador Marinus Eduardo De Vries Marsico.
	1.5. Unidade Técnica: Secretaria de Fiscalização de Pessoal (Sefip) .
	1.6. Representação legal: não há.
	1.7. Determinações/Recomendações/Orientações: não há.

Segunda Câmara

Ministério da Saúde - MS.

Adailton Joaquim de Farias (XXX.667.607-XX); Adeilza Martins Moreira (XXX.671.677-XX); Adilson Salgado (XXX.205.287-XX); Albertina Aparecida Lopes Rosa (XXX.730.977-XX); Alex Carlos Nazaretto (XXX.225.917-XX); Aline Costa da Silva (XXX.614.207-XX); Alzenir Oliveira de Lima (XXX.079.367-XX); Ana Cristina Ribeiro Fonseca (XXX.835.508-XX); Ana Lucia Santos Silva (XXX.926.357-XX); Ana Silvia Alves do Nascimento (XXX.299.097-XX); Andre Motta de Oliveira (XXX.209.727-XX); Andrea Cristina de Santana Santos (XXX.780.887-XX); Angelica Dias de Barros Cerqueira (XXX.798.297-XX); Antonio Reis Nakasato (XXX.917.127-XX); Florentina Cordeiro Medeiros da Mata (XXX.035.927-XX); Geisy Hellen Santana de Assis (XXX.102.077-XX); Giovana Xavier Bueno (XXX.627.047-XX); Marcia Correa Goncalves (XXX.971.167-XX); Rose de Fatima Alexandre da Silva (XXX.339.687-XX); Roseli Aparecida da Silva Rocha (XXX.079.567-XX).

MARCOS BEMQUERER

não há.

ATOS DE ADMISSÃO (ADS)

Secretaria de Fiscalização de Pessoal (Sefip).